臺灣板橋地方法院刑事判決　　　　　　　　　　　　九十三年度訴字第一三六二號
　　公　訴　人　臺灣板橋地方法院檢察署檢察官
　　被　　　告　甲○○
右列被告因違反槍砲彈藥刀械管制條例案件，經檢察官提起公訴（九十三年度偵字第
九七三０號），本院判決如左：
    主  文
甲○○未經許可，寄藏可發射子彈具有殺傷力之改造玩具手槍，處有期徒刑壹年壹月
，併科罰金新臺幣貳萬元，罰金如易服勞役，以新臺幣玖佰元即銀元佰元折算壹日
。
扣案之可發射子彈具有殺傷力之改造玩具手槍壹支（槍枝管制編號00000000
00號）及具有殺傷力之九ＭＭ制式子彈壹顆，均沒收。
    事  實
一、甲○○於民國九十三年三月二十七日（起訴書誤載九十三年一月間），一年籍不
    詳之「楊志清」成年男子（起訴書誤載為綽號「龍泉」成年男子）前往臺北縣中
    和市○○路二八七號之三號四樓甲○○住處，將可發射子彈具有殺傷力之改造玩
    具手槍一支（槍枝管制制編號0000000000號）及具殺傷力之九ＭＭ制
    式子彈三顆、土造子彈二顆交予甲○○代為保管，甲○○即基於寄藏槍、彈之犯
    意，未經許可寄藏上開改造玩具手槍、子彈於其住處。嗣於九十三年三月二十八
    日下午二時五十五分許，甲○○在其住處因把玩受寄藏之前開改造玩具手槍（已
    裝填一顆土造子彈），不慎擊發誤傷自己，經送醫急救後，始由醫院通報警方查
    獲，並在甲○○之前開住處查扣可發射子彈具有殺傷力之改造玩具手槍一支（槍
    枝管制編號0000000000號）、九ＭＭ制式子顆三顆（已試射二顆）及
    土造子彈一顆（已試射），另經醫師自甲○○第九肋間、左後腋間線皮下取出土
    造金屬彈頭一顆。
二、案經臺北縣政府警察局中和分局報請臺灣板橋地方法院檢察署檢察官偵查起訴，
    本院於準備程序進行中，被告就被訴事實為有罪之陳述，經告知被告簡式審判程
    序之旨，並聽取當事人之意見後，裁定進行簡式審判程序。
    理  由
一、右揭事實，業據被告甲○○於本院審理時坦承不諱，並有扣案之改造玩具手槍一
    支（槍枝管制編號0000000000號）、九ＭＭ制式子顆三顆（已試射二
    顆）、土造子彈一顆（已試射）及由醫師自甲○○第九肋間、左後腋間線皮下所
    取出之土造金屬彈頭一顆足資佐證，而扣案之前開改造玩具手槍及子彈經送鑑定
    結果，認「該扣案之槍枝一支係仿ＧＬＯＣＫ廠１７型半自動手槍製造之玩具手
    槍，換裝土造金屬槍管改造而成之改造手槍，經以同案土造子彈試射結果，雖槍
    身破裂，惟仍測得發射體（彈丸）單位面積動能為四十四點五六焦耳／平方公分
    。」、「送鑑子彈(1)貳顆，認均係口徑九ＭＭ制式子彈，均經實際試射，均可擊
    發，認均具殺傷力。(2)壹顆，認係口徑九ＭＭ制式子彈，認具殺傷力。(3)壹顆，
    認係土造子彈，經實際試射，可擊發，認具殺傷力。」，並認該顆自被告身上取
    出之彈頭為土造金屬彈頭等情，有內政部警政署刑事警察局九十三年五月五日刑
    鑑字第０九三００七六００三號槍彈鑑定書乙紙附於偵查卷可憑；又扣案之前開
    改造玩具手槍及內填之土造子彈一顆因被告於把玩時不慎擊發而射中自己，並經
    醫生於被告第九肋間、左後腋中間線皮下取出一顆土造金屬彈頭等情，亦有臺北
    縣政府消防局救護紀錄表影本、三軍總醫院病歷用紙影本在卷佐參，是該扣案之
    改造玩具手槍及已擊發射入被告身體之土造子彈一顆均具有殺傷力至明。本件事
    證已臻明確，被告犯行堪以認定，應予依法論處。
二、核被告甲○○所為，係犯槍砲彈藥刀械管制條例第十一條第四項之未經許可寄藏
    可發射子彈具有殺傷力之改造玩具手槍罪及同制條例第十二條第四項之未經許可
    寄藏子彈罪。又被告於本院審理時即供承本件扣案改造玩具手槍及子彈，係由一
    年籍不詳之「楊志清」成年男子所寄放等情，則被告代為保管於其住處，顯係基
    於寄藏槍、彈之犯意，而未經許可寄藏扣案改造玩具槍枝、子彈，至被告雖有持
    有之行為，惟按寄藏之受人委託代為保管，其保管本身，亦屬持有，不過此之持
    有係受寄之當然結果，法律上自僅就寄藏行為為包括之評價，不另就持有手槍、
    子彈論罪（最高法院七十四年度台上字第三四００號判例意旨可資參照），是公
    訴人認被告僅係構成同前條例第十一條第四項之未經許可持有具殺傷力之改造玩
    具手槍罪及第十二條第四項之未經許可持有子彈罪嫌云云，顯有誤會，而被告未
    經許可寄藏具有殺傷力改造玩具手槍及子彈之行為，雖未經檢察官起訴，惟與檢
    察官起訴持有之行為，既屬實質上一罪之吸收關係，本院自得併予審究，併此敘
    明。又被告同時持有具殺傷力之改造玩具手槍及子彈，係以一持有行為而觸犯二
    罪名，為想像競合犯，應從情節較重之同條例第十一條第四項之未經許可寄藏具
    有殺傷力之改造玩具手槍罪處斷。爰審酌被告持有具有殺傷力之改造玩具手槍、
    子彈犯行，危害社會治安甚鉅，情節重大，惟被告於犯後已坦承不諱，態度尚稱
    良好，暨被告之素行、犯罪動機、目的、手段等一切情狀，量處如主文所示之刑
    ，並諭知罰金易服勞役之折算標準，以示懲儆。
三、扣案之可發射子彈具有殺傷力之改造玩具手槍一支（槍枝管制編號000000
    0000號）、九ＭＭ制式子顆一顆，係屬違禁物，應依刑法第三十八條第一項
    第一款之規定宣告沒收。至扣案後送請鑑定所試射之九ＭＭ制式子彈二顆、土造
    子彈一顆及擊中被告第九肋間、左後腋中間線皮下之土造子彈一顆（經醫師取出
    土造金屬彈頭一顆），因業已擊發，已不屬違禁物，爰不予宣告沒收；另經警於
    被告住處查扣之土造金屬彈殼一顆及玩具金屬彈殼五顆、螺絲起子七支、挫刀一
    支、小鐵鎚一支、活動夾子二支、鉗子二支、尖嘴鉗子二支、斜口鉗子二支、鐵
    刷一支、螺帽六個、夾子一支、萬用螺絲起子頭十個、剪刀二支、電焊槍一支、
    點火器一支、雕刻刀六支、被告遭槍擊時身上所穿衣服、吸食器一個等物，均非
    屬違禁物，亦非供犯本罪所用之物，均不予宣告沒收，附此敘明。
據上論斷，應依刑事訴訟法第二百七十三條之一第一項、第二百九十九條第一項前段
，槍砲彈藥刀械管制條例第十一條第四項、第十二條第四項，刑法第十一條前段、第
五十五條、第四十二條第二項、第三十八條第一項第一款，罰金罰鍰提高標準條例第
二條，現行法規所定貨幣單位折算新臺幣條例第二條，判決如主文。
本案經檢察官曾文鐘提起公訴，由檢察官張云綺到庭執行職務
中　　　華　　　民　　　國　　九十三　　年　　　九　　　月　　 十三 　　日
                                      臺灣板橋地方法院刑事第八庭
                                          法　官　葉　靜　芳
右正本證明與原本無異。
如不服本判決，應於判決送達後十日內，向本院提出上訴狀。
                                          書記官　陳　昭　綾
中　　華　　民　　國　　　九十三　　　年　　　九　　　月　　十三　　　日
附錄本案論罪科刑主要法條：
槍砲彈藥刀械管制條例第十一條
未經許可，製造、販賣或運輸第四條第一項第一款所稱其他可發射金屬或
子彈具有殺傷力之各式槍砲者，處五年以上有期徒刑，併科新臺幣一千萬
元以下罰金。
未經許可，轉讓、出租或出借前項所列槍砲者，處三年以上十年以下有期
徒刑，併科新臺幣七百萬元以下罰金。
意圖供自己或他人犯罪之用，而犯前二項之罪者，處無期徒刑或七年以上
有期徒刑，併科新臺幣一千萬元以下罰金。
未經許可，持有、寄藏或意圖販賣而陳列第一項所列槍砲者，處一年以上
七年以下有期徒刑，併科新臺幣七百萬元以下罰金。
第一項至第三項之未遂犯罰之。
槍砲彈藥刀械管制條例第十二條
未經許可，製造、販賣或運輸子彈者，處一年以上七年以下有期徒刑，併
科新台幣五百萬元以下罰金。
未經許可，轉讓、出租或出借子彈者，處六月以上五年以下有期徒刑，併
科新台幣三百萬元以下罰金。
意圖供自己或他人犯罪之用，而犯前二項之罪者，處三年以上十年以下有
期徒刑，併科新台幣七百萬元以下罰金。
未經許可，持有、寄藏或意圖販賣而陳列子彈者，處五年以下有期徒刑，
併科新台幣三百萬元以下罰金。
第一項至第三項之未遂犯罰之。
